【裁判字號】    90,台抗,11
【裁判日期】    900111
【裁判案由】    妨害自由聲請再審
【裁判全文】
最高法院刑事裁定                                    九十年度台抗字第一一號
    抗 告 人  甲○○
右抗告人因妨害自由案件，不服台灣高等法院高雄分院中華民國八十九年十一月三十
日駁回聲請再審之更審裁定（八十九年度聲再更(一)字第四號），提起抗告，本院裁定
如左：
    主  文
抗告駁回。
    理  由
本件原裁定以(一)抗告人甲○○於原確定判決審理中不否認曾於民國八十四年三月十三
日上午三時許，與被害人林靜妙前往被害人陳江送妹之住處，且身上確有攜帶電擊棒
等情。另扣案之三節警棍一支，係抗告人趁警員張明仁到達被害人陳江送妹住處前，
丟棄在被害人陳江送妹住處，事後經被害人陳江送妹於八十五年十一月九日，攜至高
雄市政府警察局刑事組交由警方處理，已據被害人陳江送妹於警訊中供述明確，復有
三節警棍一支扣案可證，而抗告人於警訊及法院審理中亦不否認曾購買電擊棒與三節
警棍等情，足證未扣案之電擊棒及扣案之三節警棍確均係抗告人所有無訛，自不因該
三節警棍有無抗告人之指紋，或電擊棒有無交抗告人領回之領據，而動搖原確定判決
之認定。是與刑事訴訟法第四百二十條第一項第六款所謂發現確實之新證據，係指證
據本體顯然足為有利抗告人判決之基礎，無須經過調查者不符。準此，尚無將該三節
警棍送鑑定，及查明電擊棒有無交抗告人領回之領據必要。(二)抗告人認其警局之筆錄
非出於其自由意志陳述云云，未據提出新事實或新證據以實其說；再者，警訊時縱未
告知抗告人得選任辯護人，惟刑事訴訟法係於八十六年十二月十九日修正公布時，始
於第九十五條修訂訊問被告應先告知得選任辯護人之規定，而本件抗告人警訊時（即
八十五年十二月二十日），刑事訴訟法並無相關規定，是尚難認該訊問有何違法。因
之，上開事由均難謂為合法之再審理由。(三)被害人林靜妙、陳江送妹及證人陳太郎對
案發時之說法，或有些微不一致，惟彼等證詞證據力如何，原確定判決已加以斟酌、
取捨，並於理由中予以說明。且法院對於證據之憑信力，依法得以自由心證而為判斷
，自不容更就已審酌不採之證據，執為再審原因。至證據取捨適用法則有無錯誤，亦
非再審程序所得救濟，職是，除有相當證據足以證明上開被害人及證人所述為虛偽，
自不得引用原確定判決已捨棄不採之其他相反供證，為該證言之證明方法。故抗告人
所提出之上開證據，均難認屬刑事訴訟法第四百二十條第一項第六款所規定之確實新
證據，或符合其他再審事由，其聲請再審為無理由，予以駁回，經核於法並無不合。
抗告意旨仍執陳詞指摘原裁定不當，為無理由，應予駁回。
據上論結，應依刑事訴訟法第四百十二條，裁定如主文。
中      華      民      國     九十     年      一      月     十一     日
                              最高法院刑事第六庭
                                  審判長法官  謝  家  鶴
                                        法官  洪  文  章
                                        法官  花  滿  堂
                                        法官  陳  世  淙
                                        法官  洪  佳  濱
      右正本證明與原本無異
                                              書  記  官
中      華      民      國     九十     年      二      月      二      日


司法院資訊處製作；財團法人民間司法改革基金會備份。
